臺灣屏東地方法院民事判決
111年度潮簡字第253號
原      告  林昌遠  
被      告  曾啟明  

上列當事人間請求損害賠償事件，本院於111年5月9日言詞辯論
終結，判決如下：
　　主  文
被告應給付原告新台幣（下同）40,000元及自111年4月12日起至
清償日止，按週年利率5%計算之利息。
原告其餘之訴駁回。
訴訟費用1,110元，由被告負擔500元，餘由原告負擔。
本判決第一項得假執行；但被告如以新台幣40,000元為原告預供
擔保，得免為假執行。
    理由要領
一、原告主張：
　　被告於109年4月12日上午10時55分許，自屏東縣○○鄉○○路0
    號「西方道堂」廣場欲進入後殿，適道堂主委即原告命其佩
    戴口罩，被告因認原告口氣不好，竟基於傷害之犯意，以手
    肘推撞原告胸部，原告突遭推撞重心不穩而踉蹌後退，因而
    受有胸部及右足挫傷等傷害（下稱系爭傷害）。嗣被告於同
    日上午11時許，另行起意，基於公然侮辱之犯意，在不特定
    多數人得以共見共聞之西方道堂廣場，口出「臭俗辣」一詞
    辱罵原告，足以貶損原告之人格與社會評價。被告上開行為
    ，經本院110年訴字第241號刑事判決判處被告罪責確定，爰
    依侵權行為法律關係，訴請賠償非財產上損害，傷害部分請
    求7萬元，妨害名譽部分請求4萬元，合計請求11萬元。並聲
    明：被告應給付原告110,000元及自起訴狀繕本送達翌日起
    至清償日止，按週年利率5%計算之利息。
二、被告抗辯：我沒有傷害原告，也沒有罵原告，刑事部分之證
    人都是原告的人，對於刑事判決沒有上訴。現在沒有任何財
    產，無力賠償。並聲明：原告之訴駁回。
三、得心證之理由：
㈠、因故意或過失，不法侵害他人之權利者，負損害賠償責任；
    不法侵害他人之身體、健康、名譽、自由、信用、隱私、貞
    操，或不法侵害其他人格法益而情節重大者，被害人雖非財
    產上之損害，亦得請求賠償相當之金額，民法第184條第1項
    前段、第195條第1項前段分別定有明文。
㈡、原告主張被告基於傷害之故意，毆打原告致原告受有系爭傷
    害，復對其口出「臭俗辣」之言詞，業據其提出本院110年
    度訴字第241號判決為證，被告雖辯稱並未有上開之行為云
    云，然被告確有為上開行為，業據刑事庭認定稽詳，且被告
    經本院刑事庭以110年度訴字第241號判處傷害及公然侮辱罪
    責，亦有上開刑事判決在卷可稽，被告就上開刑事判決並未
    提起上訴，其抗辯刑事庭之證人為偽證，未能提出任何證據
    證明之，礙難為有利於其之認定，足認被告確有為上開傷害
    及公然侮辱之行為，使原告身體不適並造成心生不快及受侮
    辱之感覺，則原告主張其身體及名譽之人格法益受不法侵害
    且情節重大，堪信為真實。
㈢、原告僅因勸喻被告戴口罩，即引來被告不悅而推撞原告，致
    原告受有系爭傷害，於此疫情期間，戴口罩為保護個人及他
    人健康所必要，被告竟因此而傷害原告；又被告復無故於公
    眾得自由通行處言詞侮辱原告，精神上當受有某程度損害，
    爰審酌兩造之財產資料，認傷害部分，原告得請求之精神慰
    撫金為35,000元，妨害名譽部分為5,000元，合計40,000元
    ，為適當，逾此範圍之請求，無理由，應予駁回。
㈣、末按遲延之債務，以支付金錢為標的者，債權人得請求依法
    定利率計算之遲延利息；應付利息之債務，其利率未經約定
    ，亦無法律可據者，週年利率為百分之5；給付無確定期限
    者，債務人於債權人得請求時，經其催告而未為給付，自受
    催告時起，負遲延責任。其經債權人起訴而送達訴狀，或依
    督促程序送達支付命令，或為其他相類之行為者，與催告有
    同一之效力，民法第233條第1項前段、第203條、第229條第
    2項分別定有明文。本件原告請求被告賠償損害，係以支付
    金錢為標的，是原告請求被告給付自起訴狀繕本送達翌日即
    111年4月12日起算起至清償日止，按年息5％計算之利息，核
    屬有據，應予准許。
四、本件係適用簡訴訟程序所為被告敗訴之判決，依民事訴訟法
    第389條第1項第3款之規定，應依職權宣告假執行，並依同
    法第392條第2項及第3項規定，依職權宣告被告提供相當擔
    保金得免為假執行。 
五、訴訟費用負擔之依據，民事訴訟法第79條。
中　　華　　民　　國　　111 　年　　5 　　月　　23　　日
                 潮州簡易庭   法　官 吳思怡
以上正本係照原本作成。
如不服本判決，應於送達後20日內，向本院提出上訴狀並表明上
訴理由，如於本判決宣示後送達前提起上訴者，應於判決送達後
20日內補提上訴理由書（須附繕本）。如委任律師提起上訴者
，應一併繳納上訴審裁判費。

中　　華　　民　　國　　111 　年　　5 　　月　　23　　日

                                  書記官　蔡進吉